【裁判字號】    92,訴,83
【裁判日期】    920325
【裁判案由】    毒品危害防制條例
【裁判全文】
臺灣宜蘭地方法院刑事判決                            九十二年度訴字第八三號
    公  訴  人  臺灣宜蘭地方法院檢察署檢察官
    被      告  甲○○
右列被告因違反毒品危害防制條例案件，經檢察官提起公訴（九十二年度毒偵緝字第
一二號），本院判決如左：
      主  文
甲○○連續施用第一級毒品，累犯，處有期徒刑拾月；又連續施用第二級毒品，累犯
，處有期徒刑肆月。應執行有期徒刑壹年。
      事  實
一、甲○○前因賭博案件，經臺灣高等法院於民國八十九年六月十四日以八十九年上
    易字第二九０四號判處有期徒刑四月確定，於九十年一月二十九日易科罰金折算
    完畢。又因施用毒品案件，經本院裁定送觀察、勒戒後，認無繼續施用毒品之傾
    向，由臺灣宜蘭地方法院檢察署檢察官於八十八年十一月一日以八十八年度毒偵
    緝字第五二號為不起訴處分確定。詎不知悔改，於九十一年六月間某日起至九十
    二年一月十六日晚間七、八時許止，在宜蘭縣宜蘭市○○路七號四樓之二及宜蘭
    市○○路一一二巷二弄二號租屋處，分別連續施用第一級毒品海洛因及第二級毒
    品安非他命多次，嗣分別於九十一年七月三十日下午三時二十分許，在宜蘭縣礁
    溪鄉○○路七號四樓之二，及九十二年一月十六日晚間十一時許，在宜蘭市○○
    路一一二巷二弄二號頂樓為警查獲，並經本院裁定送勒戒處所觀察、勒戒中，後
    因評估有繼續施用毒品之傾向，現正執行強制戒治中。
二、案經宜蘭縣警察局宜蘭分局、礁溪分局報請臺灣宜蘭地方法院檢察署檢察官偵查
    起訴。
      理  由
一、右揭事實，業據被告甲○○於本院調查、審理中均供承不諱，而被告於九十一年
    七月三十日下午三時二十分許，及九十二年一月十六日晚間十一時許為警查獲時
    所採取之尿液，經分別送鑑定之結果，均呈安非他命及嗎啡陽性反應，此有慈濟
    大學濫用藥物檢驗中心檢驗總表二紙、宜蘭縣警察局礁溪分局偵辦毒品案件嫌疑
    犯尿液送驗編號、姓名對照表及宜蘭縣警察局宜蘭分局移送毒品案件犯嫌姓名與
    尿液編號對照表各一紙附卷可稽，足認被告確於前揭時地有連續施用第一級毒品
    海洛因及第二級毒品安非他命等情無訛。又被告因施用毒品案件，經本院裁定送
    觀察、勒戒後，認無繼續施用毒品之傾向，由臺灣宜蘭地方法院檢察署檢察官於
    八十八年十一月一日以八十八年度毒偵緝字第五二號為不起訴處分確定；再因施
    用毒品案件，經該署檢察官聲請本院裁定送觀察勒戒後，認有繼續施用傾向，再
    聲請裁定令入戒治處所強制戒治，現正強制戒治中，有上開不起訴處分書、起訴
    書、臺灣宜蘭看守所少年觀護所附設勒戒處所證明書及臺灣高等法院檢察署刑案
    記錄簡覆表各一紙附卷可稽。是本件事證明確，被告五年內三犯施用毒品之犯行
    ，洵堪認定。
二、按海洛因、安非他命分別屬於毒品危害防制條例第二條第二項第一款、同條項第
    二款規定之第一級毒品及第二級毒品。核被告甲○○施用海洛因之行為，係犯毒
    品危害防制條例第十條第一項之施用第一級毒品罪。其施用安非他命之行為，則
    係犯同條例第十條第二項之施用第二級毒品罪。被告持有第一級毒品海洛因及第
    二級毒品安非他命之犯行，各為高度之施用行為所吸收，均不另論罪。被告多次
    施用第一級毒品海洛因及第二級毒品安非他命之犯行，均各時間緊接，方法相同
    ，觸犯構成要件相同之罪名，顯係基於概括犯意為之，乃依連續犯之規定均各論
    以一罪，並依法各加重其刑。又被告所犯之連續施用第一級毒品海洛因及第二級
    毒品安非他命二罪間，犯意各別，行為互異，應予分論併罰。又公訴人雖僅於起
    訴書論列被告於九十一年七月三十日下午四時許回溯七十二小時內某時施用第一
    級毒品海洛因及第二級毒品安非他命之部分犯行，然檢察官就犯罪事實一部起訴
    者，其效力及於全部，本件被告除前揭時地外，自九十一年六月間某日起至九十
    二年一月十六日晚間七、八時許止施用海洛因之犯罪事實，與前揭起訴書論列部
    分，有連續犯裁判上一罪之關係，已如前述，本院自應就屬於裁判上一罪之前開
    施用部分，一併加以裁判，併此敘明。茲查，被告前因賭博案件，經臺灣高等法
    院於八十九年六月十四日以八十九年上易字第二九０四號判處有期徒刑四月確定
    ，於九十年一月二十九日易科罰金折算完畢，有卷附之臺灣高等法院檢察署刑案
    紀錄簡覆表可按，其於受有期徒刑之執行完畢，五年內再犯有期徒刑以上之罪，
    為累犯，依法遞加重之。爰審酌被告前有多次施用毒品紀錄，並送請觀察、勒戒
    及強制戒治，仍違反禁令非法施用足以導致精神障礙及生命危險之毒品，惟其事
    後坦承犯行，與犯罪之動機、目的、次數且並未危害他人等一切情狀，分別量處
    如主文所示之刑，並定其應執行刑，以啟自新。
據上論斷，應依刑事訴訟法第二百九十九條第一項前段，毒品危害防制條例第十條第
一項、第二項，刑法第十一條前段、第五十六條、第四十七條、第五十一條第五款，
判決如主文。
本案經檢察官賴慶祥到庭執行職務。
中      華      民      國      九十二    年    三      月     二十五   日
                                  臺灣宜蘭地方法院刑事第二庭
                                      審判長法  官    黃  永  勝
                                            法  官    鄭  貽  馨
                                            法  官    郭  顏  毓
右正本證明與原本無異。
如不服本判決應於送達後十日內向本院提出上訴狀。（應附繕本）
                                            書記官    莊  淑  茹
中      華      民      國      九十二    年    三      月     二十六   日
論罪法條：
毒品危害防制條例第十條
施用第一級毒品者，處六月以上五年以下有期徒刑。
施用第二級毒品者，處三年以下有期徒刑。


司法院資訊處製作；財團法人民間司法改革基金會備份。
